【裁判字號】    97,交簡上,94
【裁判日期】    970827
【裁判案由】    過失傷害
【裁判全文】
臺灣臺北地方法院刑事判決            97年度交簡上字第94號
    上  訴  人  臺灣臺北地方法院檢察署檢察官
    上  訴  人
    即  被  告  甲○○
                        樓之4.
    輔  佐  人
    即被告之女  李嬿晨
上開上訴人因被告過失傷害案件，不服本院簡易庭於中華民國九
十七年六月九日所為九十七年度店交簡字第三六二號第一審判決
（聲請簡易判決處刑案號：九十七年度偵字第九八五四號），提
起上訴，本院合議庭為第二審判決如下：
    主  文
上訴駁回。
    事  實
一、甲○○於民國九十六年十二月二十五日晚上九時許，駕駛車
    牌號碼五Ｂ—三七一二號自用小客車沿臺北縣新店市○○路
    往安康路方向行駛，原應注意不得駛入設有禁止進入標誌之
    路段且路面劃有分向限制線之路段不得駛入來車之車道，並
    應注意車前狀況以隨時採取必要之安全措施，而當時天候為
    晴天、光線為夜間有照明，視距良好、無障礙物，路面鋪裝
    柏油，路面狀態乾燥、無缺陷，亦無不能注意之情事，竟疏
    未注意而逆向駛入對向來車之車道，適有乙○○騎乘車牌號
    碼為ＬＺ九—七七○號之重型機車在對向車道行經該處，甲
    ○○所駕駛上開車輛因閃避不及而與乙○○所騎乘之上開機
    車發生撞擊，乙○○因而人車倒地，並受有左腳底撕裂傷併
    肌腱部分斷裂、左腳踝擦挫傷併部分皮膚深部挫傷、左踝撕
    裂傷等傷害。嗣於警方接獲報案前往現場處理而尚未發覺犯
    罪前，甲○○即當場向警方表示其為肇事人以自首，始查悉
    上情，並接受裁判。
二、案經乙○○訴由臺北縣警察局新店分局報請臺灣臺北地方法
    院檢察署檢察官偵查起訴。
    理  由
一、訊據被告甲○○就其於上開時間駕駛上開車輛沿上開道路逆
    向行駛至肇事地點而與告訴人乙○○所騎乘之上開機車發生
    撞擊，而在其逆向駛入上開道路之路口處設有禁止進入之標
    誌及路面劃有雙黃實線之分向限制線，而當時當時天候為晴
    天、光線為夜間有照明，視距良好、無障礙物，路面鋪裝柏
    油，路面狀態乾燥、無缺陷等情固不否認，惟否認有何過失
    行為，並辯稱：伊並非當地人，伊駕駛車輛欲進入上開道路
    時，因路況很暗且設在上開道路右側禁止進入標誌標示不清
    ，以致伊誤而逆向行駛進入上開道路云云。經查：
  (一)證據能力部分：
    被告對於公訴人所提之證據資料及以下本院作為判斷依據之
    各項證據資料，均同意或不爭執其證據能力，本院審酌該等
    言詞供述及書面作成時之情況認為適當，均無不宜作為證據
    之情事，依刑事訴訟法第一百五十九條之五規定，均得作為
    證據。
  (二)實體認定部分：
  (1)本案被告於上開時間，駕駛上開車輛沿臺北縣新店市○○路
    往安康路方向行駛，逆向行駛至肇事地點而與告訴人騎乘之
    上開機車發生撞擊，告訴人因而受有上開傷害，另在被告逆
    向駛入上開道路之路口處設有禁止進入之標誌及路面劃有雙
    黃實線之分向限制線，而當時當時天候為晴天、光線為夜間
    有照明，視距良好、無障礙物，路面鋪裝柏油，路面狀態乾
    燥、無缺陷等情，為被告所坦承，核與告訴人於偵查中結證
    情節大致相符，並有道路交通事故現場圖、道路交通事故調
    查報告表(一)、(二)、交通事故補充資料表、現場照片及天主教
    會耕莘醫院出具之診斷證明書在卷可資佐證，自堪信上開事
    實為真實。
  (2)告訴人於警詢中陳稱：案發當時，伊原係跟在另一輛機車後
    方，行經肇事地點時，伊前方之機車即閃避被告逆向行駛之
    車輛，待伊看到被告駕車逆向行駛而來，已不及閃避而發生
    車禍。案發地點之路況良好，視線清楚，無障礙物等語；而
    本案被告逆向行駛進入上開道路處右側設有禁止進入之標誌
    、路面劃有禁止跨越行駛之雙黃實線，且在上開被告逆向駛
    入上開道路處附近設有數盞路燈，距離肇事地點約一百餘公
    尺；另案發地點附近設有路燈，具有足夠照明，視距良好、
    無障礙物，路面鋪裝柏油，路面狀態乾燥、無缺陷等情，有
    臺北縣警察局新店分局於九十七年七月二十一日以北縣警店
    偵字第○九七○○三二六七一號函覆照片、現場圖及案發照
    片附卷可參，由上開所述被告逆向行駛進入上開道路處之交
    通標誌、標線設置及照明狀況以觀，被告對於其不得駛入上
    開道路一節應知之甚詳，另由案發地點附近之照明狀況，被
    告逆向行駛進入上開道路後亦得注意車前狀況以隨時採取必
    要之安全措施，被告前開所辯其逆向駛入上開道路處之標示
    不明云云，顯與事實不符，難以憑採。
  (3)按汽車行駛時，駕駛人應注意車前狀況，並隨時採取必要之
    安全措施；汽車在未劃設慢車道之雙向二車道行駛時，在劃
    有分向限制線之路段，不得駛入來車之車道內，道路交通安
    全規則第九十四條第三項、第九十七條第一項第二款分別定
    有明文。次按分向限制線，用以劃分路面成雙向車道，禁止
    車輛跨越行駛，其不得迴轉。本標線為雙黃實線，線寬及間
    隔均為十公分。除交岔路口或允許車輛迴轉路段外，均整段
    劃設之；禁止進入標誌，用以告示任何車輛不准進入，設於
    禁止車輛進入路段入口顯明之處，道路交通標誌標線號誌設
    置規則第一百六十五條第一項、第二項、第七十三條第一項
    、第二項分別定有明文。而案發時天候為晴天、光線為夜間
    有照明，視距良好、無障礙物，路面鋪裝柏油，路面狀態乾
    燥、無缺陷，並無不能注意之情事，業如前述，本案被告於
    案發時，本應不得駛入設有禁止進入標誌之路段且在路面劃
    有分向限制線之路段不得駛入來車之車道，且應注意車前狀
    況以隨時採取必要之安全措施，竟疏未注意依上開規定行駛
    而逆向駛入上開道路，並疏未注意車前狀況以隨時採取必要
    之安全措施，致使其所駕駛之車輛與告訴人所騎乘機車發生
    撞擊，告訴人因而人車倒地並受有如事實欄所述之輕傷害，
    被告就告訴人上開傷害之產生，顯有過失且具有相當因果關
    係。
  (4)綜上所述，本件事證業已明確，被告過失傷害犯行堪以認定
    。
二、核被告所為，係犯刑法第二百八十四條第一項前段之過失傷
    害罪。而本案被告於警方接獲報案前往現場處理而尚未發覺
    犯罪前，即當場向警方表示其為肇事人以自首，有臺北縣警
    察局新店分局道路交通事故肇事人自首情形紀錄表附卷可參
    ，爰依刑法第六十二條前段之規定減輕其刑。原審依據刑事
    訴訟法第四百四十九條第一項前段、第三項、第四百五十四
    條第二項、刑法第二百八十四條第一項前段、第六十二條前
    段、第四十一條第一項前段、刑法施行法第一條之一等規定
    ，判處被告拘役五十日，如易科罰金，以新臺幣一千元折算
    一日，其認事用法均無不當，並經本院審酌被告於偵查及本
    院審理中坦承部分犯行，雖未能與告訴人達成和解，但已賠
    償告訴人新臺幣五萬元之款項，犯後態度尚佳，另參以被告
    過失程度、告訴人受傷之程度等情狀認原審量刑亦為妥適，
    檢察官以量刑過輕指摘原判決不當，被告執前詞指摘原判決
    不當及量刑過重，均非有理由，均應予駁回。
據上論斷，應依刑事訴訟法第四百五十五條之一第一項、第三項
、第三百六十八條，判決如主文。
本案經檢察官鄧巧羚到庭執行職務
中    華    民    國    97    年    8     月    27    日
                        臺灣臺北地方法院刑事第八庭
                            審判長法  官   陳德民
                                  法  官   孫曉青
                                  法  官   唐于智
上正本證明與原本無異。
不得上訴。
                                  書記官   陳家欣
中    華    民    國    97    年    8     月    27    日


司法院資訊處製作；財團法人民間司法改革基金會備份。
